臺灣臺中地方法院刑事判決　　　　　　　96年度訴字第3599號
公　訴　人　臺灣臺中地方法院檢察署檢察官
被　　　告　甲○○
上列被告因毒品危害防制條例案件，經檢察官提起公訴（96年度
毒偵字第5500號），本院改依簡式審判程序審理，茲判決如下：
    主    文
甲○○施用第一級毒品，處有期徒刑捌月；減為有期徒刑肆月，
如易科罰金，以新臺幣壹仟元折算壹日。
    事    實
一、甲○○前因施用第一級毒品海洛因案件，經本院以93年度毒
    聲字第1319號裁定送觀察、勒戒後，認無繼續施用毒品傾向
    ，於93年11月2 日執行完畢釋放，並由臺灣臺中地方法院檢
    察署檢察官於民國93年11月3 日以93年度毒偵字第3930號為
    不起訴處分確定。又於前開觀察、勒戒執行完畢釋放後5年
    內之94年6 月間，再犯施用第一級毒品、第二級毒品案件，
    經本院以94年度訴字第3513號刑事判決，判處應執行有期徒
    刑10月，嗣提起上訴後，再經臺灣高等法院臺中分院於95年
    2月8日以95年度上訴字第82號刑事判決，併予宣告緩刑4 年
    ，緩刑期中付保護管束確定。詎猶不知悔改，復於96年2 月
    5 日11時10分許，回溯四、五日內之某時，在臺中縣市某不
    詳地點施用第一級毒品海洛因1 次。嗣於96年2月5日，至臺
    灣臺中地方法院檢察署執行保護管束報到時，經該署觀護人
    採尿送驗結果，呈嗎啡陽性反應，始查悉上情。
二、案經臺灣臺中地方法院檢察署觀護人室報告臺灣臺中地方法
    院檢察署檢察官偵查起訴。
    理  由
一、訊據被告甲○○對於上揭犯罪事實坦承不諱，且：
  (一)被告於96年2月5日上午11時10分，至臺灣臺中地方法院檢察
    署執行保護管束報到時，經該署觀護人採尿送請中山醫學大
    學附設醫院檢驗科藥物檢測中心以氣象層析質譜儀（GC/MS
    ）加以鑑定檢測結果，呈嗎啡陽性反應，此有臺灣臺中地方
    法院檢察署受保護管束人（被告）尿液檢體監管記錄表（第
    三聯）1 份及中山醫學大學附設醫院檢驗科藥物檢測中心96
    年2月15日出具之實驗編號：0000000號尿液檢驗報告各一份
    附卷可稽。而所謂「氣相層析質譜儀」檢驗法，是利用「氣
    相層析儀」與「質譜儀」二部份，氣相層析儀是將物質氣化
    後，經過分析管分離，由於各種物質之沸點及對管柱之吸附
    力不同，再經過檢測器測定各種物質所表現之不同滯留時間
    ，來判斷是何種物質，此種判斷方法，為避免因相同之物質
    有不同之滯留時間而產生誤判，故事前須做好各種物質之分
    離研究；另質譜儀部分為其檢測器，能將物質撞擊成碎片，
    記錄質譜圖，因此在物質判斷上有若「指紋鑑定」；是以「
    氣相層析質譜儀」所為之鑑定，若扣除人為錯誤因素外，其
    精確程度達百分之百，業經行政院國軍退除役官兵輔導委員
    會台北榮民總醫院83年3月1日（83）北總內字第185 號函釋
    在案。被告前開尿液既均經以氣相層析質譜儀複驗，且本案
    復無其他證據顯示被告採尿檢驗過程中有何人為疏失導致誤
    判情形存在，其前開尿液檢驗結果之正確性應足以確認。
  (二)復參照一般人施用海洛因後，經體內吸收、代謝後約30鐘內
    開始排入尿中，而以最初6至12小時內排謝量最大，且約75%
    之毒品可在24小時內陸續排出體外，剩餘量則在數日內排出
    體外。前述剩餘量視施打量多少及個人代謝而異，施打量多
    者於施打後4、5日內仍有可能檢出毒品（嗎啡）反應，此亦
    經法務部調查局89年4 月26日（89）陸（一）字第89029121
    號函釋在案，被告於前開時日採集之尿液，既均呈嗎啡陽性
    反應，堪認被告於各該日回溯4、5日內之某時點，必有施用
    第一級毒品海洛因各一次之犯行。
  (三)綜上所述，被告自白犯罪與事實相符，本案事證明確，被告
    上開施用第一級毒品之犯行，均洵堪認定，應予依法論科。
二、按海洛因屬毒品危害防制條例第2 條第2項第1款規定之第一
    級毒品，被告施用第一級毒品海洛因之行為，核犯毒品危害
    防制條例第10條第1 項之施用第一級毒品罪。又其持有第一
    級毒品海洛因，進而施用，其持有之低度行為應為施用之高
　  度行為所吸收，不另論罪。爰審酌被告前因施用毒品，經觀
    察、勒戒並判處徒刑後，尚在緩刑付保護管束期間，無視國
    家杜絕毒品之政策，猶再施用第一級毒品，惟念其本案施用
    第一級毒品海洛因之次數僅1次，所生危害僅戕害自身健康
    等一切情狀，量處如主文所示之刑，以資懲儆。
三、又被告所犯施用第一級毒品罪，因其犯罪時間在96年4 月24
    日以前，合於中華民國96年罪犯減刑條例第2 條第1項第3款
    之減刑條件，應減其刑期1/2，並依同條例第9條之規定，諭
    知易科罰金之折算標準。
據上論斷，應依刑事訴訟法第273 條之1第1項、第299條第1項前
段、第310 條之2、第454條第1項，毒品危害防制條例第10條第1
項，刑法第11條前段、第41條第1 項前段，中華民國96年罪犯減
刑條例第2條第1項第3款、第7條、第9條，判決如主文。
中　　華　　民　　國　　96　　年　　11　　月　　20　　日
                  刑事第六庭  法  官  高英賓
上正本證明與原本無異。
如不服本判決，應於收受送達後10日內向本院提出上訴書狀（應
敘述具體理由並附繕本）。
上訴書狀如未敘述理由，應於上訴期間屆滿後20日內補提理由書
於本院。
                              書記官  司立文
中　　華　　民　　國　　96　　年　　11　　月　　20　　日
附錄論罪科刑法條：
毒品危害防制條例第10條
施用第一級毒品者，處 6 月以上 5 年以下有期徒刑。
施用第二級毒品者，處 3 年以下有期徒刑。
